【裁判字號】    92,訴緝,23
【裁判日期】    920630
【裁判案由】    違反懲治走私條例等
【裁判全文】
臺灣屏東地方法院刑事判決                          九十二年度訴緝字第二三號
    公  訴  人  臺灣屏東地方法院檢察署檢察官
    被      告  庚○○
    指定辯護人  本院公設辯護人 丙○○
右列被告因違反懲治走私條例等案件，經檢察官提起公訴（八十七年度偵字第二七二
七號），本院判決如左：
   主  文
庚○○無罪。
   理  由
一、公訴意旨略以：被告庚○○得悉其兄黃新發（已歿）之同居友人乙○○向甲○○
    購得大量安非他命後，於民國八十五年二月至三月間，向乙○○拿取部分安非他
    命在屏東縣市之不詳地點，以不明價格，連續多次販賣予不特定人牟利，因認被
    告庚○○所為，係犯麻醉藥品管理條例第十三條之一第二項第一款之非法販賣化
    學合成麻醉藥品罪嫌。
二、按犯罪事實，應依證據認定之，無證據不得推定其犯罪事實。又不能證明被告犯
    罪者，應諭知無罪之判決，刑事訴訟法第一百五十四條、第三百零一條第一項分
    別定有明文。又認定不利於被告之事實，須依積極證據，苟積極證據不足為不利
    於被告事實之認定時，即應為有利於被告之認定，更不必有何有利之證據；認定
    犯罪事實所憑之證據，雖不以直接證據為限，間接證據亦包括在內，然而無論直
    接或間接證據，其為訴訟上之證明，須於通常一般之人均不致有所懷疑，而得確
    信其為真實之程度者，始得據為有罪之認定，最高法院三十年上字第八一六號及
    七十六年台上字第四九八六號判例意旨可資參照。
三、公訴人認被告庚○○涉有非法販賣化學合成麻醉藥品罪嫌，無非以戊○○、丁○○、甲○○、林朝勇、乙○○等人之供述為論據。被告庚○○則堅詞否認有何販
    賣安非他命之情事，辯稱：我只有施用安非他命，並沒有販賣安非他命等語。經
    查：
（一）戊○○、丁○○、甲○○固於警、偵訊中供述如何走私安非他命進入臺灣地區
      ，又如何販賣安非他命予葉竣成、黃乙○○（即乙○○）之行為，但從未論及
      被告庚○○有何為販賣安非他命之犯行，公訴人引用戊○○、丁○○、甲○○
      之供述作為被告庚○○販賣安非他命之證據，已有誤會。
（二）乙○○於警訊固供述：「．．．綽號『阿肥叔』常向我拿安毒去販售。」、「
      『阿肥叔』之真實姓名為庚○○．．．。」、「．．．庚○○於八十五年二月
      至三月間曾多次向我拿安非他命去賣．．．。」等語（見航空警察局航警高分
      四字第二五九四號卷八十五年五月十三日、五月十四日、五月十六日訊問筆錄
      ）。於本院審理時翻異前供改稱：庚○○沒有販賣毒品等語（見本院卷第三十
      六頁），則乙○○於警訊中之供述是否實在，已值懷疑。再乙○○迄未供述被
      告庚○○販賣安非他命之時間、地點、方法、價格、數量及販賣對像，又如何
      確知被告庚○○有販賣安非他命之行為？參照乙○○於警訊時另稱被告庚○○
      曾於八十五年三月底向其借錢未遂惱羞成怒，跩壞大門及持汽油欲燒房屋等語
      （見同上卷五月十六日訊問筆錄），乙○○因與被告庚○○交惡，於警訊時供
      述被告庚○○販賣安非他命作為報復，容有可能，因此乙○○於警訊中所供，
      尚值懷疑，不能逕採為被告庚○○販賣安非他命之證據。
（三）林朝勇迄未指明被告庚○○有何販賣安非他命之行為，其雖於警訊中曾稱：「
      據我所知黃乙○○曾販賣安毒予綽號『阿肥叔」、「文昌」、「小黑」等人，
      但彼等真實姓名我不清楚．．．。」等語（見同上警卷八十五年五月十三日偵
      訊筆錄）。但林朝勇此部分證述之詞，僅得供為乙○○販賣安非他命犯行之證
      據，應不能引為被告庚○○販賣安非他命有罪之認定。
（四）公訴人對於被告庚○○販賣安非他命之對象、數量、價格、獲利、時間、地點
      、次數既未敘明，所提出之上開供述證據或與被告庚○○無關，或未達一般人
      均不致有所懷疑，而得確信為真實之程度，依上述說明，即不能證明被告庚○○確有販賣安非他命之犯行。此外，復查無其他積極事證，足堪佐證被告庚○○有公訴人所指非法販賣毒品安非他命之行為，被告犯行應屬不能證明，應為
      無罪之諭知。
四、被告庚○○前因梗塞性腦中風疾病，經開顱手術治療後，無法言語，呈重度身心
    障礙（語肢障礙），現在安養中心復健不能到庭，業經受責付人即被告庚○○之
    兄己○○供述在卷，並有行政院衛生署屏東醫院診斷證明書及身心障礙手冊影本
    各一紙在卷可證，惟本件應諭知被告庚○○無罪，爰不待其到庭逕行判決。
據上論斷，應依刑事訴訟法第二百九十四條第三項、第三百零一條第一項，判決如主
文。
中      華      民      國      九十二      年      六      月    三十  日
                                      臺灣屏東地方法院刑事第二庭
                                          審判長  法  官  黃國永
                                                  法  官  翁世容
                                                  法  官  林昌義
右正本證明與原本無異。
如不服本判決應於收受本判決後送達後十日內向本院提出上訴書狀，其未敘述上訴理
由者，並得於提起上訴後十日內向本院補提理由書狀（均須按他造當事人之人數附繕
本 ）「切勿逕送上級法院」
                                          書記官   潘美碧
中      華      民      國      九十二      年      七      月  一    日


司法院資訊處製作；財團法人民間司法改革基金會備份。
